【裁判字號】    97,裁,4211
【裁判日期】    970829
【裁判案由】    地價稅
【裁判全文】
最  高  行  政  法  院  裁  定
                                      97年度裁字第4211號
再 審原 告  財團法人私立中華基金會
代  表  人  甲○○
訴訟代理人  黃旭田  律師
再 審被 告  臺北市稅捐稽徵處
代  表  人  乙○○
                          送達.
上列當事人間地價稅事件，再審原告對於中華民國96年7月19日
本院96年度判字第1269號判決，提起再審之訴，本院裁定如下：
    主  文
再審之訴駁回。
再審訴訟費用由再審原告負擔。
    理  由
一、按提起再審之訴，應依行政訴訟法第277條第1項第4款之規
    定表明再審理由，此為必須具備之程式。所謂表明再審理由
    ，必須指明確定判決有如何合於行政訴訟法第273條或第274
    條所定再審事由之具體情事，始為相當。倘僅泛言有再審事
    由而無具體情事者，仍難謂已合法表明再審理由，所提再審
    之訴，即屬不合法。
二、本件再審原告以本院96年度判字第1269號確定判決為再審對
    象，主張有行政訴訟法第273條第1項第1款之再審事由，而
    提起本件再審之訴，然其理由論述無非是重複其在前程序主
    張，而為本院前開確定判決所不採之主觀意見。基於以下之
    法理，未達「具體表明再審理由」之再審合法門檻，其再審
    之訴為不合法，應予駁回：
  (一)該案之程序標的為地價稅之核課處分，牽涉之法規範則為土
    地稅減免規則第8條第1項第5款之規定。本院前開確定判決
    參考相關行政令函，對該法規範所定「稅捐客體」之法律詮
    釋為：其土地必須為該條款公益團體之事業用地，而所謂「
    事業用地」，必須實際持續依原來之核准計劃使用（包括使
    用前之興建行為），其證明方法，則是該土地原來核准用途
    之建築物，其建築執照處於有效狀態，未經廢止。本案中再
    審原告之系爭土地，原來核准設體育館使用，但體育館之建
    築執照已經廢止，故認其不得依上開法規範，享有免徵地價
    稅之稅捐優惠。
  (二)再審意旨則謂：前開確定判決參考之行政令函違反稅捐法定
    原則，且對本案無適用。只要土地為上開條款之公益團體所
    有，即符合「事業用地」之定義。另系爭土地之公法用途管
    制，仍限定為做體育館使用，所以符合「事業用地」之定義
    云云。
  (三)惟原確定判決已清楚表明，土地必須實際供核准用途使用，
    才符合「事業用地」之定義，此等法律見解並無錯誤，亦無
    違反稅捐法定原則。另外行政令函亦僅是法院解釋或補充法
    律過程中之參考文獻而已，無所謂「採擇行政函釋即屬違法
    」之情事。再審原告以上主觀意見，與本案所涉法規範之規
    範本旨不符。
三、據上論結，本件再審之訴為不合法。依行政訴訟法第278條
    第1項、第104條、民事訴訟法第95條、第78條，裁定如主文
    。
中    華    民    國    97    年    8     月    29    日
                    最高行政法院第一庭
                        審判長法官  鄭  淑  貞
                              法官  黃  合  文
                              法官  林  茂  權
                              法官  帥  嘉  寶
                              法官  胡  方  新
以  上  正  本  證  明  與  原  本  無  異
中    華    民    國    97    年    8     月    29    日
                              書記官  莊  俊  亨


司法院資訊處製作；財團法人民間司法改革基金會備份。
